---
title: "package braidHymo (fr)"
output:
  rmarkdown::html_vignette:
    df_print: kable
bibliography: braidHymoBib.bib
vignette: >
  %\VignetteIndexEntry{package braidHymo (fr)}
  %\VignetteEngine{knitr::rmarkdown}
  %\VignetteEncoding{UTF-8}
---

```{r, include = FALSE}
knitr::opts_chunk$set(
  collapse = TRUE,
  comment = "#>"
)
```


```{r setup, message=FALSE, warning=FALSE}
library(braidHymo)
library(dplyr)
```

# Format des données

**Un** (1 x `rivdata`) ou **deux types de données** (n x `rivdata` + `rivers`) sont utilisés par ce package:

## Fichiers `rivdata`

Il y a autant de fichiers de type `rivdata` que de rivières considérées dans l'analyse.

Un fichier `rivdata` correspond à:

- **1 ligne par point d'échantillonnage** avec mesure d'altitude
- **plusieurs colonnes**, parmi lesquelles 2 sont non-optionnelles et devraient correspondre à:
    + un **identifiant de section transverse** pour chaque point d'échantillonnage (nommé, par défaut, `ID`)
    + une **mesure d'altitude** pour ce point (nommé, par défaut, `RASTERVALU`)


## Fichier `rivers` (optionnel)

Pour calculer les indices sur **plusieurs rivières**, il est souhaitable de fournir une table `rivers` contenant diverses informations à propos de ces rivières.

Cette table devrait comprendre:

- **n lignes** (autant qu'il y a de fichiers `rivdata`) 
- **plusieurs colonnes**, parmi lesquelles 3 sont non-optionnelles et devraient correspondre à:
    + la **taille du bassin versant** *en km²* (nommée, par défaut, `area`)
    + l'**espace séparant les points sur les transects** *en m* (nommé, par défaut, `points_space`)
    + le **chemin vers le fichier `rivdata`** (nommé, par défaut, `filepath`)

Les autres colonnes peuvent faire référence par exemple au nom de la rivière, à l'année d'échantillonnage, etc.

```{r river_info}
rivers=readr::read_csv("../data-raw/rivers.csv") %>%
    mutate(filepath=paste0("../data-raw/",filepath)) %>% 
    mutate(year=as.factor(year))

# Montre le tableau resultant:
rivers
```


# Une seule rivière: utiliser braidHymo_one()

## En premier lieu, lire et nettoyer les données `rivdata` avec braidHymo_read()

```{r read_drac}
data_Drac=braidHymo_read("../data-raw/Drac_Chabottes_2018.txt") 

# Montre les premières lignes de la table:
head(data_Drac)
```

## Puis calculer les indices pour cette rivière avec `braidHymo_one()`:

```{r calc_drac}
result_Drac=braidHymo_one(data_Drac,
                          area=253,
                          points_space=1)

# Montre les premières lignes de la table:
head(result_Drac)
```

# Plusieurs rivières: utiliser `braidHymo()`

Ici, on généralise le processus à 2 rivières.

La fonction `braidHymo()` récupère toute les informations nécessaires à propos des rivières (et notamment le chemin vers les fichiers `rivdata`) depuis la table `rivers`

```{r braidHymo}
result=braidHymo(rivers)

# Montre les premières lignes de la table
head(result)
```

On peut alors comparer graphiquement les résultats des différentes rivières en utilisant la fonction `braidHymo_plot()`:

```{r plot_BRIstar,fig.width=8}
braidHymo_plot(result,index="BRI*", position=year, color=river)
```


```{r plot_Wstar,fig.width=8}
braidHymo_plot(result,index="W*", position=year, color=river)
```

---
nocite: '@*'
---


# References


**When using this package, please refer to @lise_devreux_2021_5796184.**
